【裁判字號】    95,簡上,254
【裁判日期】    950630
【裁判案由】    竊盜
【裁判全文】
臺灣板橋地方法院刑事判決             95年度簡上字第254號
上  訴  人  臺灣板橋地方法院檢察署檢察官
被      告  陳鵬仁
上列上訴人因被告竊盜案件，對本院於中華民國九十五年二月二
十日以九十五年度簡字第九二六號刑事簡易判決（檢察官提起公
訴案號：九十五年度偵緝字第二六六號，經本院改用簡易程序）
不服而提起上訴及移送併案審理（九十五年度偵字第六二七二號
、臺灣臺北地方法院檢察署九十五年偵字第七四五四號、臺灣高
雄地方法院檢察署九十五年度偵字第一一五０二號、臺灣桃園地
方法院檢察署九十五年度偵字第七三０四號及九十五年度偵字第
九一一八號），本院合議庭判決如下：
    主  文
上訴駁回。
    理  由
一、本案經本院審理結果，認第一審判決以被告陳鵬仁於民國九
    十四年六月二十七日凌晨三時二十分許，前往臺北永和市○
    ○路○段二八八號「永和總舖師清粥店」消費，竟意圖為自
    己不法之所有，竊取店內員工即被害人何金枝置於櫃檯旁之
    皮包一個（內有現金新臺幣〈下同〉二百元及手機一支），
    得手後，於離去之際，為何女發現追捕時，丟棄皮包逃逸，
    嗣於當日凌晨三時三十分許，陳某為尋找其因逃逸時遺失之
    皮夾返回上址時，為何女察覺報警當場查獲，而認被告所為
    係犯刑法第三百二十條第一項之竊盜罪，量處拘役二十日，
    如易科罰金以三百元折算一日，其認事用法均無違誤，量刑
    亦屬適當，應予維持，並引用第一審判決書所記載之證據及
    理由（如附件）。
二、上訴意旨略以：被告於原審判決前之九十五年二月二十七日
    八時三十五分，在高雄縣鳥松鄉○○路三四九號「統一超商
    」內，徒手竊取該超商內之新東陽牛肉乾一包、維新豆乾一
    包、可口可樂一罐，嗣於得手後於離開之際，為店員乙○○
    發覺並報警處理而當場查獲，認該犯行與前揭論罪科刑部分
    ，時間緊接，手段相同，所犯罪名又同一，顯基於概括犯意
    反覆為之，為連續犯，屬裁判上一罪，依審判不可分原則，
    該案應為聲請簡易判決處刑判決效力所及，原審未及斟酌審
    判，難認允當，請撤銷原判決，另為適當之判決等語。惟按
    「連續數行為而犯同一之罪名者，以一罪論」，刑法第五十
    六條前段固有明文規定，然按連續犯之所謂出於概括犯意，
    必須其多次犯罪行為自始均在一個預定犯罪計劃以內，出於
    主觀上始終同一犯意之進行，若中途另有新犯意發生，縱所
    犯為同一罪名，究非連續其初發的意思，即不能成立連續犯
    ，最高法院七十年臺上字第六二九二判例意旨可資參照。經
    查，被告於本件原審之九十四年六月二十七日警詢中即稱：
    伊本來是要到永和總舖師清粥店吃東西的，伊走到門後時發
    現櫃檯旁有一個女用皮包，一時興起又看見員工們都在忙碌
    ，伊就趁他們不備之時，就把那個女用皮包偷拿起來等語（
    詳見臺灣板橋地方法院檢察署九十四年度偵字第一二三三０
    號偵查卷第五頁），且上開另涉犯之竊盜案件與原審之竊盜
    案件，兩者犯罪時間相隔已將近八個月，實難認被告係基於
    一個主觀上預定犯罪計畫之概括犯意而連續為之，應無連續
    犯之裁判上一罪關係，則上訴人執上揭理由指原審判決不當
    ，為無理由，應予駁回，且臺灣高雄地方法院檢察署檢察官
    就被告上開另涉之竊盜犯行案件移送併案審理（九十五年偵
    字第一一五０二號），自應退由檢察官另行依法處理，併予
    敘明。
三、其餘退併辦部分：
(一)、臺灣板橋地方法院檢察署九十五年度偵字第六二七二號移送
    併案審理意旨略以：被告於九十四年十二月二十日七時許，
    在臺北縣永和市○○路○段一四０號前，竊取被害人丁○○
    所有腳踏車乙輛得手後，供作代步之工具，嗣於同年月三十
    日十四時四十五分許，經警方通知後始到案說明，而遭竊腳
    踏車業於同年月二十一日尋得後由失主檢據領回，因認被告
    此部分涉犯刑法第三百二十條第一項之竊盜罪嫌，且與原審
    之竊盜犯行有連續犯之裁判上一罪關係，為原起訴效力所及
    ，爰移送併案審理等語。惟查，被告於原審之警詢中即稱：
    伊係一時興起竊取等語，已如前述，且上開另涉犯之竊盜案
    件與原審竊盜案件，兩者犯罪時間相隔將近半年，況上開二
    次竊盜犯行之犯罪目的、方法迥異，實難認被告係基於一個
    主觀上預定犯罪計畫之概括犯意而連續為之，自無連續犯之
    裁判上一罪關係，應退由檢察官另行依法處理。
(二)、臺灣桃園地方法院檢察署九十五年度偵字第七三０四號移送
    併案審理意旨略以：被告於九十五年一月二十六日十二時十
    五分許，在桃園縣中壢市○○路○段五一０號高島運動器材
    店內，竊取被害人丙○○放置於店內未上鎖之置物櫃內之鈴
    木牌汽車鑰匙乙串得手，並立刻至被害人丙○○停放之車號
    六八八一－ＨＧ號自小客車旁，嗣為警查獲後，始知上情，
    因認被告此部分涉犯刑法第三百二十條第一項之竊盜罪嫌，
    且與原審之竊盜犯行有連續犯之裁判上一罪關係，為起訴效
    力所及，爰移送併案審理等語。惟查，被告於原審之警詢中
    即稱：伊係一時興起竊取等語，已如前述，且上開另涉犯之
    竊盜案件與原審之竊盜案件，兩者犯罪時間相隔將近七個月
    ，況上開二次竊盜犯行之犯罪目的、方法迥異，實難認被告
    係基於一個主觀上預定犯罪計畫之概括犯意而連續為之，自
    無連續犯之裁判上一罪關係，應退由檢察官另行依法處理。
(三)、臺灣桃園地方法院檢察署九十五年度偵字第九一一八號移送
    併案審理意旨略以：被告於九十五年二月二十日十四時許，
    在桃園縣大園鄉中正國際機場第一航廈候車處，趁被害人甲
    ○○未將車鑰匙取出之際，竊取車號ＤＴ─五０四八號自小
    客車得手後供己代步之用，嗣於同月二十一日十時四十五分
    許，為警在宜蘭縣冬山鄉○○路與水源路路口，當場查悉上
    ，因認被告此部分涉犯刑法第三百二十條第一項之竊盜罪嫌
    ，且與原審之竊盜犯行有連續犯之裁判上一罪關係，為起訴
    效力所及，爰移送併案審理等語。惟查，被告於原審之警詢
    中即稱：伊係一時興起竊取等語，已如前述，且上開另涉犯
    之竊盜案件與原審之竊盜案件，兩者犯罪時間相隔將近八個
    月，況上開二次竊盜犯行之犯罪目的、方法迥異，實難認被
    告係基於一個主觀上預定犯罪計畫之概括犯意而連續為之，
    自無連續犯之裁判上一罪關係，應退由檢察官另行依法處理
    。
(四)、臺灣臺北地方法院檢察署九十五年度偵字第七四五四號移送
    併案審理意旨略以：被告於九十五年二月二十三日十七時許
    ，前往臺北市中山區○○○路一二三號二樓「遠東愛買大直
    店」，徒手竊取刮鬍刀一包（內有二支），得手後於離去之
    際，為店員戊○○察覺報警而當場查獲，因認被告此部分涉
    犯刑法第三百二十條第一項之竊盜罪嫌，且與原審之竊盜犯
    行有連續犯之裁判上一罪關係，為起訴效力所及，爰移送併
    案審理等語。惟查，被告於原審之警詢中即稱：伊係一時興
    起竊取等語，已如前述，且上開另涉犯之竊盜案件與原審之
    竊盜案件，兩者犯罪時間相隔將近八個月，況上開二次竊盜
    犯行之犯罪目的、方法迥異，實難認被告係基於一個主觀上
    預定犯罪計畫之概括犯意而連續為之，自無連續犯之裁判上
    一罪關係，應退由檢察官另行依法處理。
四、被告經合法傳喚，無正當之理由不到庭，爰不待其陳述，逕
    行判決。
據上論斷，應依刑事訴訟法第四百五十五條之一第一項、第三項
、第三百六十八條、第三百七十三條、第三百七十一條，判決如
主文。
本案經檢察官朱學瑛到庭執行職務。
中    華    民    國    95    年    6     月    30    日
                  刑事第十四庭審判長法  官  黎錦福
                                    法  官  曾正耀
                                    法  官  饒金鳳
以上正本證明與原本無異。
本件不得上訴。
                                    書記官  王春森
中    華    民    國    95    年    6     月    30    日
附錄本案論罪科刑法條全文：
中華民國刑法第三百二十條第一項：
意圖為自己或第三人不法之所有，而竊取他人之動產者，為竊盜
罪，處五年以下有期徒刑、拘役或五百元以下罰金。


司法院資訊處製作；財團法人民間司法改革基金會備份。
